臺灣臺北地方法院刑事簡易判決　　　　100年度審簡字第119號
公　訴　人　臺灣臺北地方法院檢察署檢察官
被　　　告　林德燁
上列被告因詐欺案件，經檢察官提起公訴（100年度偵字第14542
號），及移送併辦（臺灣臺南地方法院檢察署100年度偵字第131
71號），經被告自白犯罪，本院合議庭認為宜以簡易判決處刑，
裁定適用簡易程序，判決如下：
    主      文
林德燁幫助意圖為自己不法之所有，以詐術使人將本人之物交付
，處有期徒刑貳月，如易科罰金，以新臺幣壹仟元折算壹日；緩
刑貳年，並應按附表二所示方式向被害人沈瑞駿、廖巧倫、黃俐
璇支付損害賠償。
    事實及理由
一、林德燁明知金融機構帳戶為個人信用之表徵，且任何人只要
    有少許之金錢，均可自行至金融機構申請開立存摺帳戶，而
    無特別之窒礙，並可預見將自己所有之提款卡及密碼等金融
    帳戶資料提供他人時，有供不法詐騙份子利用，而幫助他人
    為財產犯罪之虞，竟不違背其本意，基於幫助他人詐欺取財
    之不確定故意，於民國100年4月11日某時，在新北市板橋區
    板橋火車站附近，將其向第一商業銀行股份有限公司頭前分
    行所申辦之帳號00000000000號帳戶（下稱第一銀行帳戶）
    、向合作金庫商業銀行股份有限公司南京東路分行所申辦之
    帳號0000000000000號帳戶（下稱合作金庫帳戶）之提款卡
    、密碼等資料，交付予真實姓名、年籍不詳、自稱「吳先生
    」之成年男子，以幫助該成年男子向他人詐取財物。嗣該名
    成年男子取得林德燁上開帳戶資料後，即基於意圖為自己不
    法所有之犯意，與其所屬之詐欺集團成員，於如附表一所示
    之時間，先後撥打電話與如附表一所示之人聯絡，使沈瑞駿
    等如附表一所示之被害人陷於錯誤，於如附表一所示之時間
    匯款如附表一所示之金額至林德燁所開立之第一銀行帳戶或
    合作金庫帳戶內，嗣因沈瑞駿等人察覺受騙，報警處理而循
    線查知上情（被害人、匯款時間、匯款金額、詐騙經過均詳
    如附表一所示）。
二、前揭犯罪事實，業據被告林德燁於本院行準備程序時坦承不
    諱，並有第一銀行帳戶、合作金庫帳戶之開戶資料與交易明
    細各1份在卷可稽，復有如附表一「證據索引」欄內所記載之
    證據可證，足認被告之任意性自白核與事實相符，堪以採信
    。又金融存款帳戶，事關存戶個人財產權益之保障，其與儲
    戶提款卡、密碼相結合，專屬性、私密性更形提高，除非本
    人或與本人具密切之關係者，難認有何理由可自由使用私人
    之提款卡、密碼，一般人亦均有應妥善保管上開物件，防止
    被他人冒用之認知，且近來詐欺集團犯案猖獗，每每利用人
    頭帳戶為犯罪工具，若任意提供自己帳戶之相關資料予不明
    人士使用，將有遭他人作為詐欺犯罪時，非正當資金進出之
    用之不法用途，上情當為具有社會生活經驗之成年人所得認
    識。是被告任意將帳戶資料交付予陌生之人，其確有容認帳
    戶供他人作為詐欺犯罪時使用之未必故意，亦甚灼然。而本
    件實際從事詐騙行為之人，尚無證據顯示有兒童或少年，爰
    依有利於被告之認定，認為本件實行詐騙行為之人均為成年
    人。綜上，本件事證明確，被告犯行堪以認定。
三、按刑法上之幫助犯，係對於犯罪與正犯有共同之認識，而以
    幫助之意思，對於正犯資以助力，而未參與實施犯罪之行為
    者而言（最高法院88年度台上字第1270號判決要旨參照）。
    核被告林德燁所為，係犯刑法第30條第1項前段、第339條第
    1項幫助詐欺取財罪。被告以一個提供金融帳戶之幫助行為
    ，幫助他人向被害人數人詐騙，係以一行為觸犯數罪名，為
    想像競合犯，應依刑法第55條規定從一重處斷。又按幫助犯
    係從犯，係從屬於正犯而成立，刑法上既無「共同幫助」之
    情，當亦無「幫助共同」可言，是被告所幫助之詐欺集團成
    員相互間，就上開詐欺取財犯行，縱有犯意聯絡及行為分擔
    ，均為共同正犯，亦無須論以被告有幫助共同詐欺取財之必
    要（最高法院95年度台上字第6767號判決意旨參照），附此
    敘明。被告幫助「吳先生」及所屬之詐欺集團成員，向被害
    人蔡宛容為詐欺取財之犯，雖未據起訴，然此部分犯行與本
    案業經提起公訴之幫助詐欺部分，係屬想像競合犯之裁判上
    一罪關係，且此部分業經臺灣臺南地方法院檢察署檢察官以
    100年度偵字第13171號移送併辦，本院自得一併審理裁判，
    併此敘明。被告係基於幫助之犯意而為本件犯行，爰依刑法
    第30條第2項規定，按正犯之刑減輕之。爰審酌被告任意提
    供帳戶予他人幫助詐財，使被害人遭受財物損失，影響社會
    秩序之安定甚鉅，殊無足取，惟被告犯後坦承犯行，非無悔
    意，且已與被害人沈瑞駿、廖巧倫、黃俐璇等人成立和解，
    願分別賠償被害人沈瑞駿、廖巧倫、黃俐璇14,000元、10,0
    00元、7,000元之損失，此有本院100年度審附民字第66號、
    第67號、第68號和解筆錄各1份在卷可證，是其犯後態度尚
    佳，兼衡其品行、智識程度、犯罪手段、目的等一切情狀，
    量處如主文所示之刑，並諭知易科罰金之折算標準，以資懲
    儆。另被告前未曾因故意犯罪而受有期徒刑以上刑之宣告，
    有臺灣高等法院被告前案紀錄表1份在卷可稽，其因一時失
    慮，致罹刑章，嗣於本院行準備程序時坦承犯行，並與被害
    人沈瑞駿、廖巧倫、黃俐璇等人達成和解，業如前述，且被
    害人沈瑞駿、廖巧倫、黃俐璇、陳侶安、廖偉鈞、邱榮權等
    人均當庭表示願意原諒被告，同意給予被告自新之機會（見
    本院100年度審易字第297號卷第25頁正反面），是本院認被
    告經此偵審程序，當知所警惕，信無再犯之虞，因認對其所
    宣告之刑，以暫不執行為適當，爰併予宣告緩刑2年，以啟
    自新。又緩刑宣告，得斟酌情形，命犯罪行為人向被害人支
    付相當數額之財產或非財產上之損害賠償，刑法第74條第2
    項第3款定有明文。查被告已於本院行準備程序時表明願意
    賠償被害人沈瑞駿、廖巧倫、黃俐璇等所受損失，本院考量
    被害人權益之保障，認於被告緩刑期間課予上開負擔，應屬
    適當，爰依據被告分別與被害人廖巧倫、沈瑞駿、黃俐璇於
    本院100年度審附民字第66號、第67號、第68號和解筆錄中
    所成立之和解條件，併予宣告被告應依如附表二所示之支付
    方式，向被害人沈瑞駿、廖巧倫、黃俐璇支付如附表二所示
    之金額；又倘被告不履行，且情節重大，足認原宣告之緩刑
    難收其預期效果，而有執行刑罰之必要者，依刑法第75條之
    1第1項第4款規定，得撤銷其緩刑宣告，併此敘明。
三、依刑事訴訟法第449條第2項、第3項，刑法第339條第1項、
    第30條第1項前段、第2項、第55條、第41條第1項前段、第
    74條第1項第1款、第2項第3款，刑法施行法第1條之1第1項
    、第2項前段，逕以簡易判決處刑如主文。
四、如不服本件判決，得自收受送達之日起10日內，向本院提起
    上訴。
中    華    民    國   100    年    11    月    15    日
                  刑事第二十一庭法  官  劉素如
上正本證明與原本無異。
如不服本判決應於收受送達後10日內向本院提出上訴書狀，並應
敘述具體理由；其未敘述上訴理由者，應於上訴期間屆滿後20日
內向本院補提理由書（均須按他造當事人之人數附繕本）「切勿
逕送上級法院」。
                                書記官  陳育君
中    華    民    國   100    年    11    月    15    日
附錄本案論罪法條：
中華民國刑法第339 條
意圖為自己或第三人不法之所有，以詐術使人將本人或第三人之
物交付者，處5 年以下有期徒刑、拘役或科或併科1 千元以下罰
金。
以前項方法得財產上不法之利益或使第三人得之者，亦同。
前二項之未遂犯罰之。
附表一：
┌─┬───┬────┬─────┬─────────┬────────┐
│編│被害人│匯款時間│匯款金額  │    詐騙經過      │    證據索引    │
│號│      │        │（新臺幣）│                  │                │
├─┼───┼────┼─────┼─────────┼────────┤
│１│沈瑞駿│(1)100年4│(1)22,123元│真實姓名、年籍不詳│1、證人沈瑞駿於 │
│  │      │  月11日│          │之詐欺集團成員，於│   警詢時及偵查 │
│  │      │  18時43│          │100年4月11日18時2 │   中所為證述（ │
│  │      │  分許  │          │分許，以電話號碼  │   100年度偵字第│
│  │      │(2)100年4│(2)5,571 元│00-00000000撥打電 │   14542號卷第27│
│  │      │  月11日│          │話予沈瑞駿，自稱係│   頁至第29頁、 │
│  │      │  18時48│          │金石堂網路書店客服│   第139頁、第14│
│  │      │  分許  │          │小姐，向沈瑞駿佯稱│   2頁）        │
│  │      │        │（共計    │：沈瑞駿網路購物之│2、國泰世華銀行 │
│  │      │        │27,694元）│金額原為一次付清，│   客戶交易明細 │
│  │      │        │          │但誤遭設定成分期付│   表2紙（同上卷│
│  │      │        │          │款云云，嗣某真實、│   第30頁）     │
│  │      │        │          │姓名年籍不詳之詐欺│                │
│  │      │        │          │集團成員，再撥打電│                │
│  │      │        │          │話予沈瑞駿，假冒係│                │
│  │      │        │          │郵局人員，指示沈瑞│                │
│  │      │        │          │駿至自動櫃員機操作│                │
│  │      │        │          │取消分期付款設定。│                │
│  │      │        │          │致沈瑞駿陷於錯誤，│                │
│  │      │        │          │分別於同日18時43分│                │
│  │      │        │          │許、18時48分許，在│                │
│  │      │        │          │彰化縣花壇鄉○○路│                │
│  │      │        │          │5號萊爾富超商內操 │                │
│  │      │        │          │作國泰世華銀行自動│                │
│  │      │        │          │櫃員機，匯款22,123│                │
│  │      │        │          │元、5,571元（共計 │                │
│  │      │        │          │27,694元）至林德燁│                │
│  │      │        │          │上揭合作金庫帳戶內│                │
│  │      │        │          │。                │                │
├─┼───┼────┼─────┼─────────┼────────┤
│２│陳侶安│100年4月│29,983元  │真實姓名、年籍不詳│1、證人陳侶安於 │
│  │      │11日18時│          │之詐欺集團成員，於│   警詢時及偵查 │
│  │      │48分許  │          │100年4月11日17時許│   中所為證述（ │
│  │      │        │          │，以電話號碼      │   100年度偵字第│
│  │      │        │          │00-00000000、     │   14542號卷第33│
│  │      │        │          │00-00000000撥打電 │   頁至第33 頁反│
│  │      │        │          │話予陳侶安，自稱係│   面、第139頁至│
│  │      │        │          │美妍小舖客服，向陳│   第140頁、第14│
│  │      │        │          │侶安佯稱：陳侶安在│   2頁）        │
│  │      │        │          │網路購物時，誤簽為│2、郵政自動櫃員 │
│  │      │        │          │分期付款，表示郵局│   機交易明細表 │
│  │      │        │          │人員會與陳侶安聯繫│   、帳戶最近交 │
│  │      │        │          │云云，嗣某真實、姓│   易資料各1紙（│
│  │      │        │          │名年籍不詳之詐欺集│   同上卷第34頁 │
│  │      │        │          │團成員，再以電話號│   ）           │
│  │      │        │          │碼00-00000000撥打 │3、陳侶安郵政金 │
│  │      │        │          │電話予陳侶安，假冒│   融卡影本（同 │
│  │      │        │          │係郵局客服人員，指│   上卷第35頁） │
│  │      │        │          │示陳侶安至自動櫃員│                │
│  │      │        │          │機操作取消分期付款│                │
│  │      │        │          │設定，致陳侶安陷於│                │
│  │      │        │          │錯誤，於同日18時48│                │
│  │      │        │          │分許，至臺中市豐原│                │
│  │      │        │          │區○○路298號郵政 │                │
│  │      │        │          │總局內操作自動櫃員│                │
│  │      │        │          │機，匯款29,983元至│                │
│  │      │        │          │林德燁上揭合作金庫│                │
│  │      │        │          │帳戶內。          │                │
├─┼───┼────┼─────┼─────────┼────────┤
│３│廖巧倫│100年4月│21,034元  │真實姓名、年籍不詳│1、證人廖巧倫於 │
│  │      │11日18時│          │之詐欺集團成員，陸│   警詢時及偵查 │
│  │      │51分許  │          │續自100年4月11日18│   中所為證述（ │
│  │      │        │          │時許，分別以電話號│   100年度偵字第│
│  │      │        │          │碼+000000000、    │   14542號卷第37│
│  │      │        │          │+000000000000、   │   頁至第39頁、 │
│  │      │        │          │+000000000000、   │   第140頁、第14│
│  │      │        │          │+000000000000、   │   2頁）        │
│  │      │        │          │+000000000000、   │2、中華郵政Web  │
│  │      │        │          │+000000000撥打電話│   ATM交易明細表│
│  │      │        │          │予廖巧倫，自稱係雅│  （同上卷第40頁│
│  │      │        │          │虎奇摩拍賣網站之賣│   ）           │
│  │      │        │          │家，向廖巧倫佯稱：│                │
│  │      │        │          │廖巧倫前於網路購物│                │
│  │      │        │          │轉帳時操作錯誤，致│                │
│  │      │        │          │成分期扣款，指示廖│                │
│  │      │        │          │巧倫需至自動櫃員機│                │
│  │      │        │          │操作取消分期付款設│                │
│  │      │        │          │定云云，致廖巧倫陷│                │
│  │      │        │          │於錯誤，於同日18時│                │
│  │      │        │          │51分許，於臺中市霧│                │
│  │      │        │          │峰區樟公北巷13號家│                │
│  │      │        │          │中，以網路ATM匯款 │                │
│  │      │        │          │21,034元至林德燁上│                │
│  │      │        │          │揭合作金庫帳戶內。│                │
├─┼───┼────┼─────┼─────────┼────────┤
│４│黃俐璇│100年4月│22,670元  │真實姓名、年籍不詳│1、證人黃俐璇於 │
│  │      │11日19時│          │之詐欺集團成員，於│   警詢時及偵查 │
│  │      │1分許   │          │100年4月11日19時許│   中所為證述（ │
│  │      │        │          │，以電話號碼      │   100年度偵字第│
│  │      │        │          │00-00000000撥打電 │   14542號卷第42│
│  │      │        │          │話予黃俐璇，向黃俐│   頁至第44頁、 │
│  │      │        │          │璇佯稱：黃俐璇前於│   第140頁、第14│
│  │      │        │          │山東網站購物，於簽│   2頁）        │
│  │      │        │          │收時誤簽「分期付款│2、郵政自動櫃員 │
│  │      │        │          │」選項，表示會向郵│   機交易明細表 │
│  │      │        │          │局人員確認是否扣款│   1紙（同上卷第│
│  │      │        │          │後，再請郵局人員與│   46頁）       │
│  │      │        │          │黃俐璇聯繫云云，嗣│                │
│  │      │        │          │某真實、姓名年籍不│                │
│  │      │        │          │詳之詐欺集團成員，│                │
│  │      │        │          │再以電話號碼      │                │
│  │      │        │          │0000-000000撥打電 │                │
│  │      │        │          │話予黃俐璇，假冒係│                │
│  │      │        │          │郵局客服人員，指示│                │
│  │      │        │          │黃俐璇自動櫃員機操│                │
│  │      │        │          │作取消分期付款設定│                │
│  │      │        │          │，致黃俐璇陷於錯誤│                │
│  │      │        │          │，於同日19時許，在│                │
│  │      │        │          │臺北市大同區重慶北│                │
│  │      │        │          │路1段73號萊爾富便 │                │
│  │      │        │          │利商店內操作自動櫃│                │
│  │      │        │          │員機，匯款22,670元│                │
│  │      │        │          │至林德燁上揭第一銀│                │
│  │      │        │          │行帳戶內。        │                │
├─┼───┼────┼─────┼─────────┼────────┤
│５│廖偉鈞│100年4月│10,013元  │真實姓名、年籍不詳│1、證人廖偉鈞於 │
│  │      │11日19時│          │之詐欺集團成員，於│   警詢時及偵查 │
│  │      │19分許  │          │100年4月11日18時30│   中所為證述（ │
│  │      │        │          │分許，以電話號碼  │   100年度偵字第│
│  │      │        │          │+0000000000撥打電 │   14542號卷第48│
│  │      │        │          │話予廖偉鈞，自稱係│   頁至第50 頁、│
│  │      │        │          │拍賣賣家，向廖偉鈞│   第140頁、第  │
│  │      │        │          │佯稱：廖偉鈞網路購│   142頁）      │
│  │      │        │          │物付款程序因工作人│2、永豐銀行自動 │
│  │      │        │          │員疏失，致設定成分│   櫃員機交易明 │
│  │      │        │          │期付款，表示會發給│   細表（同上卷 │
│  │      │        │          │銀行取消扣款之證明│   第51頁）     │
│  │      │        │          │。嗣某真實、姓名年│                │
│  │      │        │          │籍不詳之詐欺集團成│                │
│  │      │        │          │員，再以電話號碼  │                │
│  │      │        │          │+0000000000000撥打│                │
│  │      │        │          │電話予廖偉鈞，假冒│                │
│  │      │        │          │係台北富邦銀行員工│                │
│  │      │        │          │陳宏傑，指示廖偉鈞│                │
│  │      │        │          │至自動櫃員機操作取│                │
│  │      │        │          │消分期付款設定，致│                │
│  │      │        │          │廖偉鈞陷於錯誤，於│                │
│  │      │        │          │同日19時19分許，在│                │
│  │      │        │          │新竹科學園區內操作│                │
│  │      │        │          │永豐銀行自動櫃員機│                │
│  │      │        │          │，匯款10,013元至林│                │
│  │      │        │          │德燁上揭合作金庫帳│                │
│  │      │        │          │戶內。            │                │
├─┼───┼────┼─────┼─────────┼────────┤
│６│邱榮權│100年4月│7,123元   │真實姓名、年籍不詳│1、證人邱榮權於 │
│  │      │11日20時│          │之詐欺集團成員，於│   警詢時及偵查 │
│  │      │52分許  │          │100年4月11日20時5 │   中所為證述（ │
│  │      │        │          │分許，以電話號碼  │   100年度偵字第│
│  │      │        │          │00-00000000撥打電 │   14542號卷第53│
│  │      │        │          │話予邱榮權，自稱係│   頁至第53 頁反│
│  │      │        │          │雅虎奇摩拍賣網站之│   面、第140頁、│
│  │      │        │          │賣家，向邱榮權佯稱│   第142頁）    │
│  │      │        │          │：因7-11便利商店店│2、郵政自動櫃員 │
│  │      │        │          │員誤刷條碼之疏失，│   機交易明細表 │
│  │      │        │          │導致邱榮權須於雅虎│   1紙（同上卷第│
│  │      │        │          │奇摩拍賣網站上固定│   54頁）       │
│  │      │        │          │消費12期，每期須花│3、郵政存簿內頁 │
│  │      │        │          │費786元云云。嗣某 │   影本1紙（同上│
│  │      │        │          │真實、姓名年籍不詳│   卷第55頁）   │
│  │      │        │          │之詐欺集團成員，再│                │
│  │      │        │          │以電話號碼        │                │
│  │      │        │          │000000000、       │                │
│  │      │        │          │000000000撥打電話 │                │
│  │      │        │          │予邱榮權，假冒係臺│                │
│  │      │        │          │中郵局人員，指示邱│                │
│  │      │        │          │榮權至自動櫃員機操│                │
│  │      │        │          │作取消交易，致邱榮│                │
│  │      │        │          │權陷於錯誤，於同日│                │
│  │      │        │          │20時52分許，在新北│                │
│  │      │        │          │市深坑區草地尾郵局│                │
│  │      │        │          │內操作自動櫃員機，│                │
│  │      │        │          │匯款7,123元至林德 │                │
│  │      │        │          │燁上揭第一銀行帳戶│                │
│  │      │        │          │內。              │                │
├─┼───┼────┼─────┼─────────┼────────┤
│７│蔡宛蓉│100年4月│3萬元     │真實姓名、年籍不詳│1、證人蔡宛蓉於 │
│  │      │10日19時│          │之詐欺集團成員，於│   警詢中所為證 │
│  │      │許      │          │100年4月11日0時許 │   述（臺南市政 │
│  │      │        │          │，以電話號碼      │   府警察局永康 │
│  │      │        │          │00-00000000撥打電 │   分局刑案偵查 │
│  │      │        │          │話予蔡宛蓉，自稱係│   卷宗第87頁至 │
│  │      │        │          │金管會人員，向蔡宛│   第93頁）     │
│  │      │        │          │蓉佯稱：蔡宛蓉涉嫌│2、內政部警政署 │
│  │      │        │          │洗錢，需至金管會製│   反詐騙諮詢專 │
│  │      │        │          │作筆錄云云，同日17│   線紀錄表（同 │
│  │      │        │          │時許，某真實、姓名│   上卷第96頁） │
│  │      │        │          │年籍不詳之詐欺集團│3、彰化縣政府警 │
│  │      │        │          │成員，撥打電話予蔡│   察局鹿港分局 │
│  │      │        │          │宛蓉，假冒係中國信│   鹿港派出所受 │
│  │      │        │          │託商業銀行行員，佯│   理詐騙帳戶通 │
│  │      │        │          │稱蔡宛蓉之帳戶已列│   報警示簡便格 │
│  │      │        │          │為警示帳戶將遭凍結│   式表（同上卷 │
│  │      │        │          │，指示蔡宛蓉需將其│   第103頁）    │
│  │      │        │          │存款全數存入指定帳│4、第一銀行自動 │
│  │      │        │          │戶內，致蔡宛蓉陷於│   櫃員機交易明 │
│  │      │        │          │錯誤，於同日19 時 │   細表1紙（同上│
│  │      │        │          │49分許，以無卡存款│   卷第106頁）  │
│  │      │        │          │之方式，匯款3萬元 │                │
│  │      │        │          │至林德燁上揭第一銀│                │
│  │      │        │          │行帳戶內。        │                │
└─┴───┴────┴─────┴─────────┴────────┘
附表二
┌────┬─────────┬────────────────────┐
│被 害 人│被告應支付與被害人│       支     付     方     式          │
│        │之總金額（新臺幣）│                                        │
├────┼─────────┼────────────────────┤
│沈瑞駿  │14,000元          │於民國100年11月30日給付新臺幣5,000元，民│
│        │                  │國100年12月30日給付新臺幣5,000元，民國  │
│        │                  │101年1月30日給付新臺幣4,000元。均由被告 │
│        │                  │匯款至中國信託商業銀行嘉義分行、戶名沈瑞│
│        │                  │駿、帳號000000000000號帳戶內。如有一期未│
│        │                  │付，視為全部到期。                      │
├────┼─────────┼────────────────────┤
│廖巧倫  │10,000元          │於民國101年2月28日給付新臺幣5,000元，民 │
│        │                  │國101年3月30日給付新臺幣5,000元。均由被 │
│        │                  │告匯款至中華郵政、戶名廖巧倫、帳號002142│
│        │                  │0-0000000號帳戶內。如有一期未付，視為全 │
│        │                  │部到期。                                │
├────┼─────────┼────────────────────┤
│黃俐璇  │7,000元           │於民國101年4月30日給付新臺幣5,000元，民 │
│        │                  │國101年5月30日給付新臺幣2,000元。如有一 │
│        │                  │期未付，視為全部到期。                  │
└────┴─────────┴────────────────────┘
附錄本案論罪法條全文
中華民國刑法第339條
意圖為自己或第三人不法之所有，以詐術使人將本人或第三人之
物交付者，處5年以下有期徒刑、拘役或科或併科1千元以下罰金
。
以前項方法得財產上不法之利益或使第三人得之者，亦同。
前二項之未遂犯罰之。